---
title: "Modélisation du trafic aérien mondial"
output:
  word_document:
    toc: yes
  html_document:
    toc: yes
---
Import des packages :
```{r}
library(tidyr)
library(forecast)
library(ggplot2)
library(caschrono)
#library(lubridate)
```

Chargement des données et allure de la série :
```{r}
data = read.csv('ST_4GM_Projet.csv', sep = ';', dec = ',', header = TRUE)
head(data)
summary(data)
cap_mondiale = ts(data$ASKs, start = c(2011, 1), end = c(2020, 12), frequency = 12)
plot(cap_mondiale, main="Evolution de l'ASK avec le temps", ylab="ASK")
plot(decompose(cap_mondiale))
```
Divisions des données et création d'une série "avant covid"
```{r}
div=10^11
cap_mondiale_avant_covid=window(cap_mondiale, start = c(2011, 1), end = c(2019,12))
plot(div_cap_mondiale_avant_covid, main="Evolution de la capacité mondiale avant 2020 (données divisées)", ylab="ASK")
div_cap_mondiale=ts(cap_mondiale_avant_covid/div, start=c(2011,1), end=c(2020,12), frequency=12)
div_cap_mondiale_avant_covid=window(div_cap_mondiale, start = c(2011, 1), end = c(2019,12))
```

Fonctions permettant de tracer les résidus:

Résidus studentisés pour la régression linéaire :
```{r}
PlotResStudent<-function(modele){
    plot(modele$fitted.values, rstudent(modele),ylim=c(-5,3), type="p", main="Recherche de valeurs aberrantes via l'analyse des résidus studentisés", xlab="Valeurs ajustées", ylab="Résidus studentisés", xy.labels=FALSE)
    abline(h=2)
    abline(h=-2)
    PtAb=which(rstudent(modele) < -2 | rstudent(modele) > 2)
    if(length(PtAb)!=0){
        text(modele$fitted.values[PtAb]+0.06, rstudent(modele)[PtAb],PtAb)
    }
    
    return(PtAb)
}

```
Pour les modèles de HoltWinters et Arima :
```{r}
plot_residuals=function(model,data){
  plot(resid(model), main="Vérification de la moyenne nulle des résidus")
  abline(h=0)
  hist(resid(model))
  qqnorm(resid(model), xy_labels=FALSE,main="Diagramme quantile quantile de la loi normale")
  abline(b=1, a=0)
  plot(data-resid(model), resid(model), xy.labels = FALSE, main="Vérification de l'homoscédasticité des résidus")
}
```




# I. Prévisions avant covid
Pour tracer les courbes avec les données avant covid :
```{r}
plot_predict_av_cov <- function(train,predict, time_pred, title){
  ggplot()+
  geom_line(aes(x=time(cap_mondiale_avant_covid), y=cap_mondiale_avant_covid, color="black"))+
  geom_line(aes(x=time(cap_mondiale_avant_covid_train), y=train, color="blue"))+
  geom_line(aes(x=time_pred, y=predict$mean, color='red'))+
  geom_ribbon(aes(x=time_pred, ymin=predict$lower, ymax=predict$upper), alpha=0.2)+
  ggtitle(title)+
  scale_color_manual(name=NULL,
                     values=c("black","blue", "red"),
                     labels=c("courbe RPK avant covid","courbe entrainement", "courbe validation" ))+
  theme(legend.position="bottom")

}
```
Séparation du jeu de données en un jeu d'entrainement et un jeu de validation
```{r}
annee_separation=2018
len_train=7*12
div_cap_mondiale_avant_covid_train=ts(div_cap_mondiale_avant_covid[1:len_train], start = c(2011, 1), end = c(annee_separation-1,12), frequency = 12)
div_cap_mondiale_avant_covid_valid=ts(div_cap_mondiale_avant_covid[len_train:length(cap_mondiale_avant_covid)], start = c(annee_separation, 1), end = c(2019,12), frequency=12)

len_valid=length(cap_mondiale_avant_covid_valid)
```

Passage au logarithme
```{r}

log_div_cap_mondiale=log(div_cap_mondiale)
log_div_cap_mondiale_avant_covid = window(log_div_cap_mondiale, start = c(2011, 1), end = c(2019,12)) #On sélectionne les données avant février 2020

log_div_cap_mondiale_avant_covid_train=ts(log_div_cap_mondiale_avant_covid[1:len_train], start = c(2011, 1), end = c(annee_separation-1,12), frequency = 12)
log_div_cap_mondiale_avant_covid_valid=ts(log_div_cap_mondiale_avant_covid[len_train:length(log_div_cap_mondiale_avant_covid)], start = c(annee_separation, 1), end = c(2019,12), frequency=12)
```

Modèle linéaire :
```{r}
modele_reg1 = tslm(log_div_cap_mondiale_avant_covid_train ~ -1 +trend+season)
summary(modele_reg1)
```
```{r}
#Analyse des résidus studentisés
ptAb=PlotResStudent(modele_reg1)
qqnorm(rstudent(modele_reg1))
abline(a=0,b=1)
mean(modele_reg1$residuals)
```
Valodation des prédictions
```{r}

validation=forecast(modele_reg1, h=len_valid, level=0.95)
validation$mean=exp(validation$mean)*div
validation$lower=exp(validation$lower)*div
validation$upper=exp(validation$upper)*div

recompose_train=exp(modele_reg1$fitted.values)*div

err_lin=sum((as.numeric(validation$mean)-cap_mondiale[seq(len_train+1, len_train+len_valid)])^2) #calcul de la somme des erreur s au carré.

ggplot()+
  geom_line(aes(x=time(log_div_cap_mondiale_avant_covid), y=exp(log_div_cap_mondiale_avant_covid)*div, color="black"))+
  geom_line(aes(x=time(log_div_cap_mondiale_avant_covid_train), y=recompose_train, color="blue"))+
  geom_line(aes(x=time(log_div_cap_mondiale_avant_covid_valid), y=validation$mean, color='red'))+
  geom_ribbon(aes(x=time(log_div_cap_mondiale_avant_covid_valid), ymin=validation$lower, ymax=validation$upper), alpha=0.2)+
  labs(x="temps", y="ASK")+
  ggtitle("Entrainement et validation avec un modèle linéaire et sans crise sanitaire")+
  scale_color_manual(name=NULL,
                     values=c("black","blue", "red"),
                     labels=c("courbe ASK avant covid","courbe entrainement", "courbe validation" ))+
  theme(legend.position="bottom")
  


```

Prédiction sur la régression linéaire
```{r}
nb_annee_pred=6
pred_reg1=forecast(modele_reg1, h=len_valid+nb_annee_pred*12, level=0.95)
pred_reg1$mean=exp(pred_reg1$mean)*div
pred_reg1$lower=exp(pred_reg1$lower)*div
pred_reg1$upper=exp(pred_reg1$upper)*div
time_pred_sans_covid=time(ts(pred_reg1$mean, start=c(annee_separation,1), end=c(2025,12), frequency=12))

ggplot()+
  geom_line(aes(x=time(cap_mondiale_avant_covid), y=cap_mondiale_avant_covid, color="black"))+
  geom_line(aes(x=time(cap_mondiale_avant_covid_train), y=recompose_train, color="blue"))+
  geom_line(aes(x=time_pred_sans_covid, y=pred_reg1$mean, color="red"))+
  geom_ribbon(aes(x=time_pred_sans_covid, ymin=pred_reg1$lower, ymax=pred_reg1$upper), alpha=0.2)+
  labs(x="temps", y="ASK")+
  ggtitle("Prédiction de l'ASK avec le modèle linéaire et sans crise sanitaire")+
  scale_color_manual(name=NULL,
                     values=c("black","blue", "red"),
                     labels=c("courbe ASK avant covid","courbe entrainement", "prédiction" ))+
  theme(legend.position="bottom")


```

Modèle de HoltWinters
```{r}

model_H=HoltWinters(log_div_cap_mondiale_avant_covid_train, seasonal = "additive") 

validation_H=forecast(model_H, h=len_valid, level=0.95)
validation_H$mean=exp(validation_H$mean)*div
validation_H$lower=exp(validation_H$lower)*div
validation_H$upper=exp(validation_H$upper)*div

err_H=sum((as.numeric(validation_H$mean)-cap_mondiale[seq(len_train+1, len_train+len_valid)])^2)

recons_H=exp(model_H$fitted[,1])*div
```

```{r}
length(time(cap_mondiale_avant_covid_train)[-(1:12)])
ggplot()+
  geom_line(aes(x=time(cap_mondiale_avant_covid), y=cap_mondiale_avant_covid, color="black"))+
  geom_line(aes(x=time(cap_mondiale_avant_covid_train)[-(1:12)], y=recons_H,color="blue") )+
  geom_line(aes(x=time(cap_mondiale_avant_covid_valid), y=validation_H$mean,color="red"))+
  geom_ribbon(aes(x=time(cap_mondiale_avant_covid_valid), ymin=validation_H$lower, ymax=validation_H$upper), alpha=0.2)+
  labs(x="temps", y="ASK", fill="")+
  ggtitle("Entrainement et validation avec un lissage de Holtwinters")+
  scale_color_manual(name=NULL,
                     values=c("black","blue", "red"),
                     labels=c("courbe ASK avant covid","courbe entrainement", "courbe validation" ))+
  theme(legend.position="bottom")
  
```
Etude des résidus du lissage de Holtwinters
```{r}
plot_residuals(model_H,log_div_cap_mondiale_avant_covid_train )
qqnorm(resid(model_H))
abline(b=0.01, a=0)
```
Prédiction avec le lissage de HoltWinters :
```{r}
nb_annee_pred=6
prediction_H=forecast(model_H, h=nb_annee_pred*12+len_valid, level=0.95)
prediction_H
prediction_H$mean=exp(prediction_H$mean)*div

prediction_H$lower=ts(exp(prediction_H$lower)*div, start=c(2018,01), end=c(2025,12), frequency=12)
prediction_H$upper=ts(exp(prediction_H$upper)*div, start=c(2018,01), end=c(2025,12), frequency=12)
length(prediction_H$mean)
prediction_H$upper
ggplot()+
  geom_line(aes(x=time(cap_mondiale_avant_covid), y=cap_mondiale_avant_covid, color="black"))+
  geom_line(aes(x=time(cap_mondiale_avant_covid_train)[-(1:12)], y=recons_H, color="blue"))+
  geom_line(aes(x=time_pred_sans_covid, y=prediction_H$mean, color="red"))+
  geom_ribbon(aes(x=time_pred_sans_covid, ymin=prediction_H$lower, ymax=prediction_H$upper), alpha=0.2)+
  labs(x="temps", y="ASK", fill="")+
  ggtitle("Prédiction et intervalle de confiance avec le lissage de Holtwinters")+
  scale_color_manual(name=NULL,
                     values=c("black","blue", "red"),
                     labels=c("courbe ASK avant covid","courbe entrainement", "courbe de prédiction" ))+
  theme(legend.position="bottom")

```



Modèle ARIMA

Supression de la tendance et de la saisonnalité et test de dickey-Fuller :
```{r}
detrend_deseason=modele_reg1$residuals #désaisonnalisation
diff_detrend_deseason=diff(detrend_deseason)
n=length(detrend_deseason)
modele=lm(diff_detrend_deseason~-1+detrend_deseason[-n])
summary(modele)
plot(detrend_deseason)
```
La courbe désaisonnalisée et sans tendance est bien stationnaire
```{r}
plor(detrend_deseason)
acf(detrend_deseason)
pacf(detrend_deseason)
modele_arima=auto.arima(detrend_deseason, seasonal=F, ic="aic", d=0)
summary(modele_arima)
mod_arma=arima(detrend_deseason, order=c(1,0,1), include.mean=F)
t_stat(mod_arma)
```
On obtient un arma(1,1) avec le modèle désaisonnalisée et sans tendance

Vérification des hypothèses sur les résidus
```{r}
plot_residuals(mod_arma, detrend_deseason)
```
Comme précédemment, la normalité, le centrage et l'homoscédasticité semble être respectée. Toutefois, la variance est très petite puisque le diagramme qqnorm suit une  droite de pente très faible comparée à la première bissectrice 

Entrainement et validation du modèle :
```{r}
recons=exp(detrend_deseason-resid(mod_arma)+modele_reg1$fitted.values)*div #reconstruction en ajoutant la tendance et la sasionnalité au modele arma

validation=forecast(modele_arima, h=len_valid, level=0.95) #on prédit le modèle arma
plot(validation)

trend_validation=seq(len_train+1,len_valid+len_train)*modele_reg1$coefficients[1] #On ajoutera la tendance
season_validation=rep(modele_reg1$coefficients[2:13],2) # On ajoutera la saisonnalité

validation$mean=exp(validation$mean+season_validation+trend_validation)*div
validation$lower=exp(validation$lower+season_validation+trend_validation)*div
validation$upper=exp(validation$upper+season_validation+trend_validation)*div

err_arma=sum((as.numeric(validation$mean)-cap_mondiale[seq(len_train+1, len_train+len_valid)])^2)

validation$mean
cap_mondiale[seq(len_train+1, len_train+len_valid)]
plot_predict_av_cov(recons, validation, time(cap_mondiale_avant_covid_valid), "Entrainement et validation avec le modèle arma")
```
Prediction 
```{r}
nb_annee_pred=6

pred_arma=forecast(mod_arma, h=len_valid+nb_annee_pred*12, level=0.95)
trend_prediction=seq(len_train+1,len_valid+len_train+nb_annee_pred*12)*modele_reg1$coefficients[1]
season_prediction=rep(modele_reg1$coefficients[2:13],len_valid/12+nb_annee_pred)

pred_arma$mean=exp(pred_arma$mean+trend_prediction+season_validation)*div
pred_arma$lower=exp(pred_arma$lower+trend_prediction+season_validation)*div
pred_arma$upper=exp(pred_arma$upper+trend_prediction+season_validation)*div
plot_predict_av_cov(recons, pred_arma, time_pred1, "Prédiction avec le modèle arma")
```

Comparaison des prédictions avec les données sans covid
```{r}
rescale_2021=function(prediction){
  rescale=list()
  n=length(cap_mondiale)
  rescale$mean=window(prediction$mean, start=c(2020,12), end=c(2025,12))
  rescale$mean=rescale$mean-rescale$mean[1]+cap_mondiale[n]
  rescale$upper=window(prediction$upper, start=c(2020,12), end=c(2025,12))
  rescale$upper=rescale$upper-rescale$upper[1]+cap_mondiale[n]
  rescale$lower=window(prediction$lower, start=c(2020,12), end=c(2025,12))
  rescale$lower=rescale$lower-rescale$lower[1]+cap_mondiale[n]
  return(rescale)
}
pred_reg1_rescale=rescale_2021(pred_reg1)
pred_arma_rescale=rescale_2021(pred_arma)
pred_H_rescale=rescale_2021(prediction_H)
time_pred_rescale=time(pred_reg1_rescale$mean)
ggplot()+
  geom_line(aes(x=time(cap_mondiale), y=cap_mondiale, color="black"))+
  geom_line(aes(x=time_pred_rescale,y=pred_reg1_rescale$mean, color="red"))+
  geom_ribbon(aes(x=time_pred_rescale, ymax=pred_reg1_rescale$upper, ymin=pred_reg1_rescale$lower), alpha=0.4)+
  
  geom_line(aes(x=time_pred_rescale, y=pred_arma_rescale$mean, color="green"))+
  geom_ribbon(aes(x=time_pred_rescale, ymax=pred_arma_rescale$upper, ymin=pred_arma_rescale$lower), alpha=0.3)+
  
  geom_line(aes(x=time_pred_rescale, y=pred_H_rescale$mean, color="blue"))+
  geom_ribbon(aes(x=time_pred_rescale, ymax=pred_H_rescale$upper, ymin=pred_H_rescale$lower), alpha=0.3)+
  
  ggtitle("Comparaison des prédictions entrainées avec les données d'avant 2020")+
  labs(x="temps", y="ASK", fill="")+
  scale_color_manual(name=NULL,
                     values=c("black","red", "green", "blue"),
                     labels=c("courbe ASK","prédiction reg lin", "prédiction arma", "prediction H-W" ))+
  theme(legend.position="bottom")
  


```

Comparaison des erreurs de validation
```{r}
ggplot(data=data.frame(modele=c("reg lin", "H-W", "arma"), erreur_carre=c(err_lin, err_H, err_arma)), aes(x=modele, y=erreur_carre))+
         geom_bar(stat="identity")+
  ggtitle("Somme des écarts au carré entre la série de validation et la série réelle ")
```
Comparaison de la distribution des résidus

```{r}
resid=data.frame(resid_reg1=modele_reg1$residuals[-seq(1,12)], resid_arma=resid(mod_arma)[-seq(1,12)], resid_H=resid(model_H))
boxplot(resid, main="Distribution des résidus")
```



 II. Prévisions avec les données de 2020
On ne définit pas de jeu de validation car la taille serait trop petite

Modèle linéaire sur les données divisées et logarithmisées
```{r}
modele_reg2 = tslm(log_div_cap_mondiale ~trend-1+season)
summary(modele_reg2)
```

```{r}
recompose=exp(modele_reg2$fitted.values)*div
ggplot()+
  geom_line(aes(x=time(cap_mondiale), y=cap_mondiale, color="black"))+
  geom_line(aes(x=time(cap_mondiale), y=recompose, color="blue"))+
  ggtitle("Modélisation du RPK sur l'ensemble des données avec une régression linéaire")+
  labs(x="temps", y="ASK", fill="")+
  scale_color_manual(name=NULL,
                     values=c("black", "blue"),
                     labels=c("courbe RPK réelle","prédiction reg lin"))+
  theme(legend.position="bottom")
  
```
Aucun modèle linéaire ne pourra bien s'ajuster car la tendance linéaire ne permet pas de modéliser une chute si importante.

Prédiction sur le modèle linéaire :
```{r}
nb_annee_pred=5
prediction_reg2=forecast(modele_reg2, h=nb_annee_pred*12, level=0.95)
prediction_reg2$mean=exp(prediction_reg2$mean)*div
prediction_reg2$lower=exp(prediction_reg2$lower)*div
prediction_reg2$upper=exp(prediction_reg2$upper)*div
time_pred=time(prediction_reg2$mean)
length(time_pred)

ggplot()+
  geom_line(aes(x=time(cap_mondiale), y=cap_mondiale))+
  geom_line(aes(x=time(cap_mondiale), y=recompose), color="blue")+
 geom_line(aes(x=time_pred, y=prediction_reg2$mean), color="red")+
  geom_ribbon(aes(x=time_pred, ymin=prediction_reg2$lower, ymax=prediction_reg2$upper), alpha=0.2)


ptAb=PlotResStudent(modele_reg2)
truc=qqnorm(rstudent(modele_reg2))
abline(a=0,b=1)
hist(rstudent(modele_reg2))

```


Modèle de Holtwinters
```{r}
modele_H2=HoltWinters(log_div_cap_mondiale)

recons=exp(modele_H2$fitted[,1])*div

nb_annee_pred=5
prediction_H2=forecast(modele_H2, h=nb_annee_pred*12, level=0.95)
time_pred2=time(ts(prediction_H2$mean, start=c(2021,01), end=c(2025,12), frequency = 12))
prediction_H2$mean=exp(prediction_H2$mean)*div
prediction_H2$lower=exp(prediction_H2$lower)*div
prediction_H2$upper=exp(prediction_H2$upper)*div

ggplot()+
  geom_line(aes(x=time(cap_mondiale), y=cap_mondiale, color="black"))+
  geom_line(aes(x=time(cap_mondiale)[-seq(1,12)], y=recons,  color="blue"))+
  geom_line(aes(x=time_pred2, y=prediction_H2$mean,  color='red'))+
  geom_ribbon(aes(x=time_pred2, ymin=prediction_H2$lower, ymax=prediction_H2$upper), alpha=0.2)+
  ggtitle("Modèle de Holt-Winters en prenant les données divisées et logarithmisées")+
  labs(x="temps", y="ASK")+
  scale_color_manual(name=NULL,
                     breaks=c("black", "blue", "red"),
                     values=c("black", "blue", "red"),
                     labels=c("courbe ASK réelle","lissage HoltWinters", "prédiction HoltWinters"))+
  theme(legend.position="bottom")

plot_residuals(modele_H2, log_div_cap_mondiale)

```
2e modèle de Holtwinters
```{r}
log_cap_mondiale=log(cap_mondiale)
modele_H3=HoltWinters(log_cap_mondiale)
recons=exp(modele_H3$fitted[,1])
nb_annee_pred=5
prediction_H3=forecast(modele_H3, h=nb_annee_pred*12, level=0.95)

prediction_H3$mean=exp(prediction_H3$mean)
prediction_H3$lower=exp(prediction_H3$lower)
prediction_H3$upper=exp(prediction_H3$upper)
ggplot()+
  geom_line(aes(x=time(cap_mondiale), y=cap_mondiale, color="black"))+
  geom_line(aes(x=time(cap_mondiale)[-seq(1,12)], y=recons, color="blue"))+
  geom_line(aes(x=time_pred2, y=prediction_H3$mean, color='red'))+
  geom_ribbon(aes(x=time_pred2, ymin=prediction_H3$lower, ymax=prediction_H3$upper), alpha=0.2)+
  ggtitle("Modèle de Holt-Winters en prenant les données logarithmisées")+
  labs(x="temps", y="ASK")+
  labs(x="temps", y="ASK")+
  scale_color_manual(name=NULL,
                     breaks=c("black", "blue", "red"),
                     values=c("black", "blue", "red"),
                     labels=c("courbe ASK réelle","lissage HoltWinters", "prédiction HoltWinters"))+
  theme(legend.position="bottom")

plot_residuals(modele_H3, log_cap_mondiale)
```



Modèle Arma


```{r}
deseason1=diff(log_div_cap_mondiale, lag=12) #☻supression de la saisonnalité

diff_deseason1=diff(deseason1)
trend=seq(1,length(diff_deseason1))
n=length(deseason1)
reg=lm(diff_deseason1~trend+deseason1[-n])
summary(reg)
reg2=lm(diff_deseason1~trend+deseason1[-n]-1)
summary(reg2)
reg3=lm(diff_deseason1~deseason1[-n]-1)
summary(reg3)
# Le processus est DS, on travaille sur la série différenciée et désaisonnalisée

modele_arima_tout1=auto.arima(diff_deseason1)
summary(modele_arima_tout1)

```
On obtient un arima(0,0,0) ce qui n'est pas utile puisque la modélisation corespond à une constante égale à 0.
Comme on peut le voir ci-après :
```{r}
pred_arma_tout1=forecast(modele_arima,h=5*12, level = 0.95)
plot(diff_deseason1-resid(modele_arima_tout1))
recons=exp(diff_deseason1-resid(modele_arima_tout1)+deseason1[-1]+log_div_cap_mondiale[-seq(1,13)])*div
ggplot()+
  geom_line(aes(x=time(cap_mondiale), y=cap_mondiale), label="courbe réelle")+
  geom_line(aes(x=time(cap_mondiale)[-seq(1,13)], y=recons), color="blue", label="fitted value")
```
On travail sur les données seulement logarithmisées
```{r}
deseason2=diff(log_cap_mondiale, lag=12)
plot(deseason)

diff_deseason2=diff(deseason2)
trend=seq(1,length(diff_deseason2))
n=length(deseason)
reg=lm(diff_deseason2~trend+deseason2[-n])
summary(reg)
reg2=lm(diff_deseason2~deseason2[-n])
summary(reg2)
reg3=lm(diff_deseason2~deseason2[-n]-1)
summary(reg3)
#Le processus est DS, on travaille sur la série différenciée.

modele_arima2=auto.arima(diff_deseason2)
summary(modele_arima2)
plot(diff_deseason2-resid(modele_arima2)+log_cap_mondiale[-seq(1,13)])

recons2=exp(modele_arima2$fitted+deseason2[-1]+log_cap_mondiale[-seq(1,13)])
ggplot()+
  geom_line(aes(x=time(cap_mondiale), y=cap_mondiale, color="black"))+
  geom_line(aes(x=time(cap_mondiale)[-seq(1,13)], y=recons2, color="blue"))+
  ggtitle("Modélisation de l'ASK avec un MA1")+
  labs(x="temps", y="ASK")+
  scale_color_manual(name=NULL,
                     values=c("black", "blue"),
                     labels=c("courbe ASK","Modélisation ma1" ))+
  theme(legend.position="bottom")
```

Prédiction avec le modèle arima sur le processus stationnarisé
```{r}
nb_annee_pred=5
pred_arma2=forecast(modele_arima2,h=nb_annee_pred*12, level = 0.95)
plot(pred_arma2, main="Prédiction du mdèle arma sur le processus stationnarisée")
```
La prédiction est une constante de 0.

On estime la tendance et la saisonnalité sur les données logarithmisées avant covid.
```{r}
log_cap_mondiale_avant_covid=log(cap_mondiale_avant_covid)
plot(log_cap_mondiale_avant_covid)
reg=tslm(log_cap_mondiale_avant_covid~trend+season-1)
summary(reg)
trend_prediction=seq(1,length(pred_arma2$mean))*reg$coefficients[1]
seq(1,length(pred_arma2$mean))
seasonal_prediction=rep(reg$coefficients[2:13], 5)
```
On ajoute tendance et saisionnalité à la la prédiction
```{r}
pred_arma2$mean=ts(exp(pred_arma2$mean+trend_prediction+seasonal_prediction), start=c(2021,01), end=c(2025,12), frequency=12)
time_pred3=time(pred_arma2$mean)
pred_arma2$lower=exp(pred_arma2$lower+trend_prediction+seasonal_prediction)
pred_arma2$upper=exp(pred_arma2$upper+trend_prediction+seasonal_prediction)
```
On remet les données au niveau du dernier ajustement du modèle.
```{r}
point=pred_arma2$mean[1]

pred_arma2$mean=pred_arma2$mean-pred_arma2$mean[1]+recons2[length(recons2)]
pred_arma2$lower=pred_arma2$lower-point+recons2[length(recons2)]
pred_arma2$upper=pred_arma2$upper-point+recons2[length(recons2)]

  pred_arma2$upper
ggplot()+
  geom_line(aes(x=time(cap_mondiale), y=cap_mondiale, color="black"))+
  geom_line(aes(x=time(cap_mondiale)[-seq(1,13)], y=recons2, color="blue"))+
  geom_line(aes(x=time_pred3, y=pred_arma2$mean, color="red"))+
  geom_ribbon(aes(x=time_pred3, ymin=pred_arma2$lower, ymax=pred_arma2$upper), alpha=0.2)+
  ggtitle("Prédiction avec le MA1 sur toutes les données")+
  labs(x="temps", y="ASK")+
  scale_color_manual(name=NULL,
                     values=c("black", "blue", "red"),
                     labels=c("courbe ASK réelle","Modélisation ma1", "prédiction" ))+
  theme(legend.position="bottom")
  
```

 III. Comparaison entre les 2 approches et études des effets de la crise

```{r}
length(pred_arma_rescale$mean)
ggplot()+
  geom_line(aes(x=time(cap_mondiale), y=cap_mondiale, color="black"))+
  geom_line(aes(x=time_pred2, y=prediction_H3$mean, color='red'))+
  geom_ribbon(aes(x=time_pred2, ymin=prediction_H3$lower, ymax=prediction_H3$upper), alpha=0.2)+
  
  geom_line(aes(x=time_pred_rescale, y=pred_arma_rescale$mean, color="green"))+
  geom_ribbon(aes(x=time_pred_rescale, ymax=pred_arma_rescale$upper, ymin=pred_arma_rescale$lower), alpha=0.3)+
  
  geom_line(aes(x=time_pred_rescale, y=pred_H_rescale$mean, color="blue"))+
  geom_ribbon(aes(x=time_pred_rescale, ymax=pred_H_rescale$upper, ymin=pred_H_rescale$lower), alpha=0.3)+

   ggtitle("Comparaison des prédictions entrainées avec et sans les données 2020")+
  labs(x="temps", y="ASK", fill="")+
  scale_color_manual(name=NULL,
                     values=c("black","red", "green", "blue"),
                     labels=c("courbe ASK réelle","prédiction H-W \n sans covid", "prédiction arma  \n sans covid", "prediction H-W \n avec covid" ))+
  theme(legend.position="bottom")


```

Impact de la crise sur les prévisions :
```{r}
ggplot()+
  geom_line(aes(x=time(cap_mondiale), y=cap_mondiale, color="black"))+
  geom_line(aes(x=time_pred2, y=prediction_H3$mean, color='red'))+
  geom_ribbon(aes(x=time_pred2, ymin=prediction_H3$lower, ymax=prediction_H3$upper), alpha=0.2)+
  
  geom_line(aes(x=time_pred_sans_covid, y=prediction_H$mean, color="green"))+
  geom_ribbon(aes(x=time_pred_sans_covid, ymin=prediction_H$lower, ymax=prediction_H$upper), alpha=0.2)+
  
  geom_line(aes(x=time_pred_sans_covid, y=pred_arma$mean, color='blue'))+
  geom_ribbon(aes(x=time_pred_sans_covid, ymin=pred_arma$lower, ymax=pred_arma$upper), alpha=0.4)+
  labs(x="temps", y="ASK")+
  scale_color_manual(name=NULL,
                     breaks=c("black","red", "green", "blue"),
                     values=c("black","red", "green", "blue"),
                     labels=c("courbe ASK", "prédiction H-W avec covid","prediction H-W sans covid",  "prédiction arma \n sans covid" ))+
  theme(legend.position="bottom")+
  ggtitle("Impact de la crise sanitaire sur les prévisions")
  
```

